【裁判字號】    97,訴,817
【裁判日期】    971031
【裁判案由】    搶奪等
【裁判全文】
臺灣新竹地方法院刑事判決               97年度訴字第817號
公  訴  人  臺灣新竹地方法院檢察署檢察官
被      告  乙○○
                    巷26號4.
                    （另案在臺灣新竹監獄執行中）
            甲○○
                    巷154之.
            丙○○
                    （另案在臺灣新竹監獄新竹分監執行中）
上列被告等因竊盜等案件，經檢察官提起公訴（97年度偵字第40
24、4301、4336、4604、4767、5011、5012、5175、5187、5340
號），本院依簡式審判程序判決如下：
    主  文
乙○○犯如附表一所示之罪，均累犯，各處如附表一所示之宣告
刑。應執行有期徒刑柒年貳月。扣案之鑰匙壹支沒收之。
甲○○犯如附表二所示之罪，均累犯，各處如附表二所示之宣告
刑。應執行有期徒刑壹年柒月。
丙○○共同意圖為自己不法之所有，而搶奪他人之動產，累犯，
處有期徒刑柒月。
    事  實
一、乙○○前曾於民國93年間因違反毒品危害防制條例案件，經
    本院於94年8月31日以94年度竹簡緝字第1號判處有期徒刑4
    月，於94年11月28日確定；又於95年間因違反毒品危害防制
    條例案件，經本院於96年3月15日以96年度訴緝字第15號判
    處有期徒刑7月，於96年3月22日確定；上揭二案件，經本院
    於96年5月30日以96年度聲字第543號裁定應執行有期徒刑10
    月確定；又經本院於96年7月16日以96年度聲減字第193號裁
    定減為有期徒刑3月又15日及2月，應執行有期徒刑5月確定
    ，並於96年7月16日縮刑期滿執行完畢，其猶不知悔改。
二、甲○○前曾於93年間因犯公共危險罪，經本院於94年5月18
    日以93年度交訴字第66號判處有期徒刑6月，於94年6月14日
    確定；又於94年間因違反毒品危害防制條例案件，經本院於
    94年8月26日以94年度訴字第274號判處有期徒刑8月，於94
    年8月26日確定，而上揭二案件接續執行，於95年8月19日縮
    刑期滿執行完畢，其亦猶不知悔改。
三、丙○○前曾於93年間因違反毒品危害防制條例案件，經本院
    於94年1月17日以93年度訴字第307號就施用第一級毒品部分
    判處有期徒刑6月，就施用第二級毒品部分判處有期徒刑6月
    ，應執行有期徒刑11月，於94年2月10日確定；又於94年間
    因違反毒品危害防制條例案件，經本院於94年8月24日以94
    年度訴字第521號判處有期徒刑6月，於94年9月19日確定；
    嗣上揭案件經本院於94年12月30日以94年度聲字第1202號裁
    定應執行有期徒刑1年4月確定，並自94年6月29日開始執行
    ，並於95年7月21日假釋出監，嗣因撤銷假釋，應執行殘刑3
    月又16日，並經本院於96年7月16日以96年度聲減字第57號
    裁定分別減為有期徒刑3月、3月及3月，應執行有期徒刑8月
    確定，並自96年4月15日入監執行殘刑，於96年7月16日執行
    完畢，其亦猶不知悔改。
四、乙○○均基於意圖為自己不法之所有，且分別或與黃吉祥（
    另案通緝中）、或與甲○○、或與丙○○、或單獨，於如附
    表三各該編號所示之時間、地點，均以如附表三各該編號所
    示之方法，徒手搶奪如附表三各該編號所示被害人等所有之
    財物。得手後，所得財物，或與黃吉祥、或與甲○○、或與
    丙○○平分，或單獨留為己有。
五、乙○○又基於意圖為自己不法之所有，於如附表四各該編號
    所示之時間、地點，均以如附表四各該編號所示之方法，徒
    手竊得如附表四各該編號所示被害人等所有之財物。
六、乙○○依其智識程度，可預見提供他人之郵局或銀行帳戶存
    摺、提款卡及密碼等供詐欺集團使用，可能因此供詐欺集團
    使用詐術使被害人將款項匯入後，再予提領使用；並預見可
    能因而幫助詐欺集團從事詐欺之不法犯罪，竟仍基於幫助詐
    欺集團詐欺之未必故意，於97年5月底某日15時許，見自由
    時報分類廣告欄刊有租用金融機構帳戶之訊息，遂撥打上揭
    廣告登載之電話號碼與不詳姓名年籍之成年男子聯絡後，隨
    即於同日16時許，在新竹市空軍醫院急診室門口，將其向渣
    打國際商業銀行延平分行申請開立之帳號000000000000 號
    帳戶之存摺、提款卡及密碼等物，以新臺幣（下同）10000
    元之價格，出售予真實姓名年籍均不詳之成年男子，而容任
    該成年人所屬集團為詐取他人財物之行為。該集團在取得上
    揭帳戶之存摺、提款卡及密碼等物後，即於97年5月28日22
    時許，由該集團不詳姓名年籍之成年成員撥打電話予戊○○
    ，偽稱係東森購物之會計人員，向戊○○佯稱因購物時簽錯
    帳單，以致分期扣款有問題，致使戊○○陷於錯誤，聽從該
    詐欺集團成員之指示，於97年5月28日前往桃園縣平鎮市○○路87號渣打國際商業銀行自動櫃員機前，依照該詐騙集團
    成員指示，於同日23時58分許，匯款83000元至前揭乙○○
    之前揭帳戶內。嗣戊○○發覺受騙，乃報警處理，而為警循
    線查悉上情。
七、嗣如附表四編號9所示之被害人己○○報警，並陳述行搶之
    人之特徵後，警方隨即通報警網，而乙○○及甲○○於97年
    6 月19日為如附表三編號10所示之搶奪犯行後，並至新竹市
    殯儀館後方山區平分所搶得財物，下山時，因遭巡邏警員發
    覺其等符合特徵，乃自後追趕，於同日12時50分許，在新竹
    市○○路○段北新街口（三廠市場內）處，為警查獲甲○○
    ，並扣得如附表四編號10所示徐照妹所有之行動電話1支（
    業已發還），乙○○車則趁隙逃逸。又於97年7月2日17時50
    分許，在新竹市○○路○段1號和欣客運站前，經乙○○同意
    後，為警實施搜索，並扣得其所有且係供其為如附表四所為
    竊盜犯行時所用之鑰匙1支及其所竊得為癸○○所有如附表
    四編號2所示之行動電話1支（業已發還）。乙○○並在偵查
    機關之警方尚不知悉所為如附表三編號1、2、3、4、7、11
    、附表四編號1、2、3、5、6號所示犯行前，主動向警方供
    述其所為上揭犯行，而自首接受裁判。
八、案經新竹縣政府警察局竹北分局、新竹市警察局第一分局、
    新竹市警察局第二分局、新竹市警察局第三分局分別報請臺
    灣新竹地方法院檢察署檢察官偵查起訴。
    理  由
一、本件被告乙○○、甲○○及丙○○所犯為刑法第325條第1項
    之搶奪罪，被告乙○○另犯刑法第320條第1項之竊盜罪及同
    法第30條第1項、第339條第1項之幫助詐欺取財罪，均非死
    刑、無期徒刑、最輕本刑為三年以上有期徒刑之罪，或高等
    法院管轄第一審之案件，被告等人於本院準備程序進行中，
    就被訴事實為有罪之陳述，經本院合議庭認合於新修正刑事
    訴訟法第273條之1第1項之規定，裁定進行簡式審判程序，
    合先敘明。
三、訊據被告乙○○、甲○○及丙○○對於上揭事實坦承不諱，
    且為證人即被害人辰○○、鍾蘭貞、庚○○、午○○、寅○○○、巳○○、辛○、丁○○、己○○、徐照妹、蔣雪青、
    、丑○○、癸○○、子○○、陳心蓓、壬○○、卯○○於警
    詢及偵訊時分別指述被搶、被竊情節；被害人戊○○於警訊
    時指述被詐欺經過情節綦詳，並為證人蕭三男於警詢時證述
    明確，復有指認資料19份、監視器翻拍照片11幀、刑案現場
    測繪圖1份、新竹縣政府警察局車輛協尋電腦輸入單1份、新
    竹市警察局車輛尋獲電腦輸入單5份、贓物認領保管單9份、
    行照3份、贓證物領據1份、新竹市警察局第二分局偵查隊搜
    索扣押筆錄1份、查獲照片54幀、新竹縣政府警察局竹北分
    局六家派出所受理刑事案件報案三聯單1份、受理各類案件
    紀錄表1份、新竹市警察局第一分局扣押筆錄1份、新竹市警
    察局第一分局扣押物品目錄表1份、車籍查詢—基本資料詳
    細畫面1份、通聯調閱查詢單1份、警員吳上賢所出具之偵查
    報告1份、新竹市警察局第一分局西門派出所受理各類案件
    紀錄表1份、受理刑事案件報案三聯單1份、帳戶個資檢視資
    料1份、渣打銀行自動櫃員機交易明細表1份、內政部警政署
    反詐騙案件紀錄表1份、桃園縣政府警察局龍潭分局龍潭派
    出所受理詐騙帳戶通報警示簡便格式1份、受理各類案件紀
    錄表1份、受理刑事案件報案三聯單1份、財團法人金融機構
    徵信中心通報案件紀錄資訊1份等附卷足憑，此外，亦有被
    告乙○○所有之鑰匙1支扣案足資佐證。綜上，被告等人之
    自白均核與事實相符，足堪採信，本案事證明確，應依法論
    科。
三、核被告乙○○所為如附表三編號1至11所示犯行，均係犯刑
    法第325條第1項之搶奪罪；又其所為如附表四編號1至6所示
    犯行，均係犯刑法第320條第1項之普通竊盜罪；又其交付帳
    戶存摺、提款卡及密碼等物供人不法使用，顯係基於幫助他
    人詐欺取財之不確定犯意，且其所為提供帳戶存摺、提款卡
    及密碼等物之行為亦屬刑法詐欺取財罪構成要件以外之行為
    ，是認其應係以幫助他人犯罪之意思而參與犯罪構成要件以
    外之行為，是其此部分所為，係犯刑法第30條第1項前段、
    第339條第1項之詐欺取財罪之幫助犯，爰依刑法第30條第2
    項之規定，減輕其刑。又核被告甲○○所為如附表三編號8
    至10所示犯行，均係犯刑法第325條第1項之搶奪罪。又被告
    丙○○所為如附表三編號7所示犯行，係犯刑法第325條第1
    項之搶奪罪。又被告乙○○就如附表三編號1至6所示犯行，
    與同案共犯黃吉祥間；就如附表三編號7所示犯行，與被告
    丙○○間；就如附表三編號8至10所示犯行，與被告甲○○
    間，具有犯意聯絡及行為分擔，為共同正犯。又被告乙○○
    所為上揭11次搶奪犯行、6次竊盜犯行、1次幫助詐欺取財犯
    行；被告甲○○所為3次搶奪犯行，均犯意各別，且時空非
    屬密接，行為互殊，應分論併罰。又被告三人分別有如事實
    欄所述前科紀錄，並分別執行完畢等情，有臺灣新竹地方法
    院檢察署刑案資料查註紀錄表及臺灣高等法院被告前案紀錄
    表各3份在卷足按，其等於5年以內再犯本件有期徒刑以上之
    罪，均為累犯，應均依刑法第47條第1項規定加重其刑。又
    被告乙○○在偵查機關之警方尚不知悉其所為如附表三編號
    1至4、7、11所示搶奪犯行及如附表四編號1至3、5、6所示
    竊盜犯行前，主動向承辦警員坦承行竊，並帶同警方前往行
    竊地點查訪，而願意接受裁判等情，業據被告於警詢及本院
    審理時供述在卷，且有被告之警詢筆錄在卷足參，被告乙○○對於此部分尚未經警發覺之犯行主動坦承而願意接受裁判
    ，乃符合自首要件，爰依刑法第62 條前段之規定，就上揭
    部分均減輕其刑，並就此部分先加後減之。爰審酌被告等人
    均正值青壯年，不循正途謀財，竟思不勞而獲，或搶奪或行
    竊他人所有財物，不尊重他人之財產權，搶奪及行竊之手段
    、被告三人等分別搶奪及被告乙○○之行竊次數、所搶得或
    竊得財物之價值、所生危害，被告等犯後均尚能坦承犯行，
    態度尚稱良好等一切情狀，量處如附表一、二及主文所示之
    刑，被告乙○○及甲○○部分並定應執行刑如主文所示，以
    示懲儆。
四、扣案之鑰匙1支，為被告乙○○所有且係供其為如附表四各
    該編號所示竊盜犯行時所用之物等情，業據被告乙○○於歷
    次警詢、偵訊及本院審理時供述甚明，爰應依刑法第38條第
    1 項之規定宣告沒收之。
據上論斷，應依刑事訴訟法第299條第1項前段，刑法第28條、第
325條第1項、第320條第1項、第47條第1項、第62條前段、第51
條第5款、第38條第1項第2款，刑法施行法第1條之1第1項、第2
項前段，判決如主文。
本案經檢察官張嘉宏到庭執行職務。
中    華    民    國    97    年    10    月    31    日
                  刑事第一庭     法  官   楊惠芬
以上正本證明與原本無異。
如不服本判決應於收受本判決後10日內向本院提出上訴書狀，上
訴書狀應敘述具體理由。上訴書狀未敘述上訴理由者，應於上訴
期間屆滿後20日內補提理由書狀於本院 (均須按他造當事人之人
數附繕本 )「切勿逕送上級法院」。
中    華    民    國    97    年    10    月    31    日
                                 書記官   張懿中
附表一（被告乙○○部分）：
┌──┬───────┬───────────────┐
│編號│犯  罪  事  實│宣            告            刑│
├──┼───────┼───────────────┤
│1   │如附表三編號1 │乙○○共同意圖為自己不法之所有│
│    │所示          │，而搶奪他人之動產，累犯，處有│
│    │              │期徒刑玖月。                  │
├──┼───────┼───────────────┤
│2   │如附表三編號2 │乙○○共同意圖為自己不法之所有│
│    │所示          │，而搶奪他人之動產，累犯，處有│
│    │              │期徒刑玖月。                  │
├──┼───────┼───────────────┤
│3   │如附表三編號3 │乙○○共同意圖為自己不法之所有│
│    │所示          │，而搶奪他人之動產，累犯，處有│
│    │              │期徒刑玖月。                  │
├──┼───────┼───────────────┤
│4   │如附表三編號4 │乙○○共同意圖為自己不法之所有│
│    │所示          │，而搶奪他人之動產，累犯，處有│
│    │              │期徒刑玖月。                  │
├──┼───────┼───────────────┤
│5   │如附表三編號5 │乙○○共同意圖為自己不法之所有│
│    │所示          │，而搶奪他人之動產，累犯，處有│
│    │              │期徒刑拾月。                  │
├──┼───────┼───────────────┤
│6   │如附表三編號6 │乙○○共同意圖為自己不法之所有│
│    │所示          │，而搶奪他人之動產，累犯，處有│
│    │              │期徒刑拾月。                  │
├──┼───────┼───────────────┤
│7   │如附表三編號7 │乙○○共同意圖為自己不法之所有│
│    │所示          │，而搶奪他人之動產，累犯，處有│
│    │              │期徒刑玖月。                  │
├──┼───────┼───────────────┤
│8   │如附表三編號8 │乙○○共同意圖為自己不法之所有│
│    │所示          │，而搶奪他人之動產，累犯，處有│
│    │              │期徒刑拾月。                  │
├──┼───────┼───────────────┤
│9   │如附表三編號9 │乙○○共同意圖為自己不法之所有│
│    │所示          │，而搶奪他人之動產，累犯，處有│
│    │              │期徒刑拾月。                  │
├──┼───────┼───────────────┤
│10  │如附表三編號10│乙○○共同意圖為自己不法之所有│
│    │所示          │，而搶奪他人之動產，累犯，處有│
│    │              │期徒刑拾月。                  │
├──┼───────┼───────────────┤
│11  │如附表三編號11│乙○○意圖為自己不法之所有，而│
│    │所示          │搶奪他人之動產，累犯，處有期徒│
│    │              │刑玖月。                      │
├──┼───────┼───────────────┤
│12  │如附表四編號1 │乙○○竊盜，累犯，處有期徒刑│
│    │所示          │月。扣案之鑰匙壹支沒收之。    │
├──┼───────┼───────────────┤
│13  │如附表四編號2 │乙○○竊盜，累犯，處有期徒刑│
│    │所示          │月。扣案之鑰匙壹支沒收之。    │
├──┼───────┼───────────────┤
│14  │如附表四編號3 │乙○○竊盜，累犯，處有期徒刑│
│    │所示          │月。扣案之鑰匙壹支沒收之。    │
├──┼───────┼───────────────┤
│15  │如附表四編號4 │乙○○竊盜，累犯，處有期徒刑│
│    │所示          │月。扣案之鑰匙壹支沒收之。    │
├──┼───────┼───────────────┤
│16  │如附表四編號5 │乙○○竊盜，累犯，處有期徒刑│
│    │所示          │月。扣案之鑰匙壹支沒收之。    │
├──┼───────┼───────────────┤
│17  │如附表四編號6 │乙○○竊盜，累犯，處有期徒刑│
│    │所示          │月。扣案之鑰匙壹支沒收之。    │
├──┼───────┼───────────────┤
│18  │如事實欄第六段│乙○○幫助意圖為自己不法之所有│
│    │所示          │，以詐術使人將本人之物交付，累│
│    │              │犯，處有期徒刑肆月。          │
└──┴───────┴───────────────┘
附表二（被告甲○○部分）：
┌──┬───────┬───────────────┐
│編號│犯  罪  事  實│宣            告            刑│
├──┼───────┼───────────────┤
│1   │如附表三編號8 │甲○○共同意圖為自己不法之所有│
│    │所示          │，而搶奪他人之動產，累犯，處有│
│    │              │期徒刑捌月。                  │
├──┼───────┼───────────────┤
│2   │如附表三編號9 │甲○○共同意圖為自己不法之所有│
│    │所示          │，而搶奪他人之動產，累犯，處有│
│    │              │期徒刑捌月。                  │
├──┼───────┼───────────────┤
│3   │如附表三編號10│甲○○共同意圖為自己不法之所有│
│    │示            │，而搶奪他人之動產，累犯，處有│
│    │              │期徒刑捌月。                  │
└──┴───────┴───────────────┘
附表三：
┌──┬────┬────┬───┬───────────┬───┐
│編號│時    間│地    點│行為人│方式及財物（新臺幣）  │被害人│
├──┼────┼────┼───┼───────────┼───┤
│1   │97年2 月│新竹縣新│乙○○│由黃吉祥騎乘機車搭載楊│辰○○│
│    │25日12時│豐鄉尚仁│與黃吉│嘉政，趁被害人辰○○騎│      │
│    │28分許  │街31 號 │祥    │乘機車不注意之際，委由│      │
│    │        │。      │      │乙○○下手搶奪被害人置│      │
│    │        │        │      │放在機車腳踏板處之包包│      │
│    │        │        │      │，內有9500元、信用卡、│      │
│    │        │        │      │身分證、支票、行動電話│      │
│    │        │        │      │1 支等物。            │      │
├──┼────┼────┼───┼───────────┼───┤
│2   │97年2 月│新竹縣竹│同上  │由黃吉祥騎乘機車搭載楊│鍾蘭貞│
│    │28日12時│北市中正│      │嘉政，趁被害人鍾蘭貞步│      │
│    │35分許。│東路270 │      │行不注意之際，委由楊嘉│      │
│    │        │號前。  │      │政下手搶奪被害人左手上│      │
│    │        │        │      │之包包，內有12500 元、│      │
│    │        │        │      │身分證、健保卡、汽機車│      │
│    │        │        │      │駕照、提款卡、行動電話│      │
│    │        │        │      │1 支等物。            │      │
├──┼────┼────┼───┼───────────┼───┤
│3   │97年3 月│新竹縣竹│同上  │由黃吉祥騎乘機車搭載楊│庚○○│
│    │8 日21時│北市縣政│      │嘉政，趁被害人庚○○步│      │
│    │15分許。│10街與光│      │行不注意之際，委由楊嘉│      │
│    │        │明六路超│      │政下手搶奪被害人右手上│      │
│    │        │商旁。  │      │之包包，內有現金500 元│      │
│    │        │        │      │、信用卡、金融卡、身分│      │
│    │        │        │      │證、健保卡、汽機車駕照│      │
│    │        │        │      │、行照、印章、銀行密碼│      │
│    │        │        │      │卡、行動電話、鑰匙1 串│      │
│    │        │        │      │等物。                │      │
├──┼────┼────┼───┼───────────┼───┤
│4   │97年3 月│新竹縣竹│同上  │由黃吉祥騎乘機車搭載楊│午○○│
│    │15日15時│北市光明│      │嘉政，趁被害人午○○步│      │
│    │20分許。│六路與縣│      │行不注意之際，委由楊嘉│      │
│    │        │政八街口│      │政下手搶奪被害人左手上│      │
│    │        │附近。  │      │之包包，內有身分證、健│      │
│    │        │        │      │保卡、信用卡存簿、提款│      │
│    │        │        │      │卡、印章、桃紅色皮夾及│      │
│    │        │        │      │現金1700元等物。      │      │
├──┼────┼────┼───┼───────────┼───┤
│5   │97年4 月│新竹市北│同上  │由黃吉祥騎乘機車搭載楊│曾林瑞│
│    │11日17時│區光華東│      │嘉政，趁被害人寅○○○│香    │
│    │40分許。│街60號前│      │步行不注意之際，委由楊│      │
│    │        │。      │      │嘉政下手搶奪被害人左手│      │
│    │        │        │      │上之包包，其內置有現金│      │
│    │        │        │      │11000 元、行動電話、汽│      │
│    │        │        │      │機車駕照、信用卡等物。│      │
├──┼────┼────┼───┼───────────┼───┤
│6   │97年4 月│新竹市北│同上  │由黃吉祥騎乘機車搭載楊│巳○○│
│    │15日19時│區新港三│      │嘉政，趁被害人巳○○步│      │
│    │5 分許。│路直銷中│      │行不注意之際，委由楊嘉│      │
│    │        │心前。  │      │政下手搶奪被害人左腋下│      │
│    │        │        │      │之包包，內有現金700 元│      │
│    │        │        │      │、信用卡、身分證、汽機│      │
│    │        │        │      │車駕照、行照、提款卡、│      │
│    │        │        │      │MP3 、行動電話等物。  │      │
├──┼────┼────┼───┼───────────┼───┤
│7   │97年6 月│新竹縣竹│乙○○│乙○○騎乘竊得之車牌號│辛○  │
│    │13日11時│北市長青│與蔡宏│碼ATZ—993號機車搭載蔡│      │
│    │30分許。│路1段108│倍    │宏倍，趁被害人倪真騎乘│      │
│    │        │巷口。  │      │機車不注意之際，委由蔡│      │
│    │        │        │      │宏倍下手搶奪被害人置放│      │
│    │        │        │      │在機車腳踏板處之包包，│      │
│    │        │        │      │內有現金8000元、行動電│      │
│    │        │        │      │話、信用卡、健保卡、駕│      │
│    │        │        │      │照、存摺及印章等物。  │      │
├──┼────┼────┼───┼───────────┼───┤
│8   │97年6 月│新竹縣竹│乙○○│由乙○○騎乘機車搭載楊│丁○○│
│    │19日9 時│北市三民│與楊明│明賢，趁被害人丁○○正│      │
│    │30分許。│路241 巷│賢    │開啟車門進入車輛不注意│      │
│    │        │內。    │      │之際，委由甲○○下手搶│      │
│    │        │        │      │奪被害人左手之橘色手提│      │
│    │        │        │      │包，內有現金800 元、咖│      │
│    │        │        │      │啡色皮夾、身分證、健保│      │
│    │        │        │      │卡、印章、金融卡、存摺│      │
│    │        │        │      │等物。                │      │
├──┼────┼────┼───┼───────────┼───┤
│9   │97年6 月│新竹市北│乙○○│由乙○○騎乘機車搭載楊│己○○│
│    │19日11時│區○○路│與楊明│明賢，趁被害人己○○步│      │
│    │50分許。│35號倆相│賢    │行不注意之際，委由楊明│      │
│    │        │好餐廳前│      │賢下手搶奪被害人皮包，│      │
│    │        │。      │      │內有身分證、健保卡、信│      │
│    │        │        │      │用卡、金融卡、存摺、印│      │
│    │        │        │      │章、咖啡色皮夾、行動電│      │
│    │        │        │      │話、鑰匙、現金5000元等│      │
│    │        │        │      │物。                  │      │
├──┼────┼────┼───┼───────────┼───┤
│10  │97年6 月│新竹市東│乙○○│由乙○○騎乘機車搭載楊│徐照妹│
│    │19日12時│區○○路│與楊明│明賢，趁被害人徐照妹步│      │
│    │10分許。│與忠孝路│賢    │行等紅綠燈不注意之際，│      │
│    │        │口。    │      │委由甲○○下手搶奪被害│      │
│    │        │        │      │人右手之包包，內有老花│      │
│    │        │        │      │眼鏡、免費車票、門號  │      │
│    │        │        │      │0000000000號行動電話、│      │
│    │        │        │      │現金50餘元等物。      │      │
├──┼────┼────┼───┼───────────┼───┤
│11  │97年6 月│新竹市光│乙○○│由乙○○騎乘機車，趁被│蔣雪青│
│    │22日8 時│華二街  │      │害人蔣雪青步行不注意之│      │
│    │40分許。│133 巷22│      │際，下手搶奪被害人右肩│      │
│    │        │號。    │      │上皮包，內有工作證、健│      │
│    │        │        │      │保卡、行動電話、提款卡│      │
│    │        │        │      │、現金700 元等物。    │      │
└──┴────┴────┴───┴───────────┴───┘
附表四：
┌──┬────┬────┬───┬───────────┬───┐
│編號│時    間│地    點│行為人│方式及財物（新臺幣）  │被害人│
├──┼────┼────┼───┼───────────┼───┤
│1   │97年6 月│新竹縣竹│乙○○│乙○○以自備之鑰匙1 支│丑○○│
│    │5 日7 時│北市復興│      │，開啟被害人丑○○所有│      │
│    │30分許。│三路高鐵│      │之車牌號碼ATZ—993號機│      │
│    │        │站附近停│      │車，得手後，作代步及犯│      │
│    │        │車場。  │      │下其他搶奪案之用。    │      │
├──┼────┼────┼───┼───────────┼───┤
│2   │97年6 月│新竹縣竹│乙○○│乙○○行經該址，見車牌│癸○○│
│    │11日5 時│北市自強│      │號碼6719—FU號自用小客│      │
│    │許。    │南路與六│      │車停放路旁，副駕駛座車│      │
│    │        │家五路口│      │窗破裂，被害人癸○○酒│      │
│    │        │。      │      │醉躺臥在駕駛座之際，遂│      │
│    │        │        │      │伸手由副駕駛座車窗入車│      │
│    │        │        │      │內，竊得行動電話（手機│      │
│    │        │        │      │序號000000000000000號 │      │
│    │        │        │      │）1 支及現金3000元。  │      │
├──┼────┼────┼───┼───────────┼───┤
│3   │97年6 月│新竹市東│乙○○│乙○○以自備之鑰匙1 支│子○○│
│    │16日7、8│大路3 段│      │，開啟被害人子○○所有│      │
│    │時許。  │381 號地│      │之車牌號碼BXJ—320號機│      │
│    │        │下室停車│      │車，得手後，代步及犯下│      │
│    │        │場。    │      │其他搶奪案之用，事後丟│      │
│    │        │        │      │棄在新竹市香山區浸水垃│      │
│    │        │        │      │圾前客雅溪河畔內。    │      │
├──┼────┼────┼───┼───────────┼───┤
│4   │97年6 月│新竹市北│同上  │乙○○以自備之鑰匙1 支│陳心蓓│
│    │19日10時│區○○路│      │，開啟被害人陳林明秀所│      │
│    │30分至11│35巷2 號│      │有、陳心蓓使用之車牌號│      │
│    │時間某時│前。    │      │碼GJY—145號機車，得手│      │
│    │許。    │        │      │後，代步及犯下其他搶奪│      │
│    │        │        │      │案之用。              │      │
├──┼────┼────┼───┼───────────┼───┤
│5   │97年6 月│新竹市北│乙○○│乙○○以自備之鑰匙1 支│壬○○│
│    │22日15時│區○○路│      │，開啟被害人張玉雪所有│      │
│    │許。    │2 段245 │      │、壬○○使用之車牌號碼│      │
│    │        │號      │      │HTO—140號機車，得手後│      │
│    │        │前。    │      │，代步用。            │      │
├──┼────┼────┼───┼───────────┼───┤
│6   │97年6 月│新竹市東│乙○○│乙○○以自備之鑰匙1 支│卯○○│
│    │23日17時│區○○街│      │，開啟被害人盧筱筠所有│      │
│    │許。    │51巷2 號│      │之車牌號碼BF2—600號機│      │
│    │        │前。    │      │車，得手後，代步用。  │      │
└──┴────┴────┴───┴───────────┴───┘
附錄本案論罪科刑法條：
刑法第325 條第1 項：
意圖為自己或第三人不法之所有，而搶奪他人之動產者，處六月
以上五年以下有期徒刑。
刑法第320 條第1 項：
意圖為自己或第三人不法之所有，而竊取他人之動產者，為竊盜
罪，處五年以下有期徒刑、拘役或五百元以下罰金。


司法院資訊處製作；財團法人民間司法改革基金會備份。
